臺灣高等法院花蓮分院刑事判決　　　　　　九十三年度上易字第三二號
　　上　訴　人　臺灣花蓮地方法院檢察署檢察官
　　被　　　告　甲○○
　　選任辯護人　曾泰源律師
右列上訴人因被告傷害案件，不服臺灣花蓮地方法院九十二年度簡上字第四十四號中
華民國九十三年三月十八日第一審判決( 起訴案號：臺灣花蓮地方法院檢察署九十一
年度偵字第二四五二號 )，提起上訴，本院判決如左：
    主  文
原判決撤銷。
甲○○傷害人之身體，累犯，處拘役拾日，如易科罰金，以佰元折算壹日。
    事  實
甲○○曾因詐欺、偽證等案件，經本院分別判處有期徒刑七月、六月確定，嗣經定應
執行有期徒刑十月確定，於民國九十年六月二十二日縮短刑期執行完畢。猶不知悔改
，於九十一年八月二十九日凌晨一時二十六分許，至乙○○所經營位於花蓮縣玉里鎮
三民里十三鄰三民一三○號香亭茶舖附設卡拉ＯＫ店消費，因故與乙○○發生爭執，
進而發生拉扯，致乙○○受有頸部、前胸皮下瘀血、雙側手臂抓傷等傷害。
案經乙○○訴由花蓮縣警察局玉里分局報告台灣花蓮地方法院檢察署檢察官偵查，聲
請簡易判決處刑，經台灣花蓮地方法院簡易判決處刑後，甲○○不服，向該院第二審
合議庭提起上訴，經依通常程序為一審判決，改判無罪。
    理  由
一、訊之被告甲○○堅決否認有前揭傷害乙○○之犯行，辯稱：「我和乙○○只是口
    頭爭執並互相拉扯衣服，雙方就都立刻被朋友拉開了，我並沒有傷害乙○○的意
    思，而且也的確沒有打傷或拉傷乙○○」等語。惟查：
  (一)、被告如何於前揭時、地，與告訴人乙○○因細故爭執，互相拉扯，告訴人受有
      如診斷證明書之傷害等情，迭據告訴人於警訊及原審偵審中指訴甚詳，並經目
      擊證人彭秀龍於警訊及原審偵審中供證屬實，復有診斷證明書在卷可稽。被告
      亦自承與告訴人發生爭執及拉扯衣服遭扯破屬實（見警卷第四頁），足見被告
      與告訴人有激烈之爭吵及拉扯。證人劉明原、吳永元、黃文貴於警訊及原審偵
      審中，證人蘇順益於偵查中亦均證稱被告與告訴人確有拉扯後被伊等拉開無誤
      ，再參酌告訴人所受傷情為頸部、前胸皮下瘀血，雙側手臂擦傷（參見診斷書
      ），而雙側手臂之傷，依診斷證明書之記載雖為擦傷，但其病歷英文則記載為
      （bilateral hands scratch）scratch之英文則為抓傷（參見大陸簡明英漢辭
      典），亦有擦傷之意，而頸部、前胸皮下瘀血，英文為ecchymosis（因打傷引
      起的斑狀出血），則係因互相拉扯間或因撞擊而成傷，足證告訴人之指訴，證
      人彭秀龍之證言與病歷記載及診斷證明書之記載相符。原審僅以診斷證明書記
      載為擦傷，即指告訴人之指訴及證人彭秀龍之證言與事實不符，而否認其證言
      ，顯屬率斷。
  (二)、證人劉明原於原審上訴審中證稱被告與告訴人爭吵愈來愈激烈，好像要動手打
      架的樣子，我們就趕快衝出去制止，兩人快接近時，就被我們拉開云云，但與
      被告所供與告訴人有互相拉扯互相矛盾，何況被告自承其衣服被扯破，已如前
      述，足見上開證人之證言，係故為迴護被告之詞，不足採信。又證人陳宗勇雖
      於偵查中證稱未看到被告打告訴人（拿行動電話打告訴人），但此部分起訴書
      並未記載，告訴人之後頭部亦無傷情，而被告有傷害告訴人之犯行，已如前述
      ，上開證人之證言，不足據為有利被告之認定。
  (三)、被告辯護人辯稱，被告僅係過失傷害一節。然查被告與告訴人因細故爭吵（被
      告係第二次前往告訴人店內鬧事），且被告指告訴人對伊友人訴說伊之不是，
      當然心懷不滿，兩人再度因此事而激烈爭吵，甚至互相拉扯，自會造成傷害，
      為被告所明知，乃竟抓傷告訴人，何能謂無傷害之故意，所辯顯不足採信。
  綜上所述，被告前開所辯，顯係諉卸刑責之詞，不足採信。事證明確，被告犯行足
  以認定，應依法論科。
二、核被告所為係犯刑法第二百七十七條第一項之傷害罪。被告曾因詐欺等罪，經本
    院判處有期徒刑七月、六月確定，經定應執行刑為十月，於九十年六月廿二日執
    行完畢，有其前科紀錄表在卷可稽，五年以內再犯有期徒刑以上刑之本罪，為累
    犯，應依法加重其刑。原審未詳加審究，遽以告訴人之指訴，證人彭秀龍之證言
    ，均與其餘在場證人之證言不符，均不足採信。而置告訴人及證人彭秀龍等所為
    被告確有傷害行為之供述於不顧，遽為諭知被告無罪之判決，顯有不當。檢察官
    上訴意旨執此指摘原判決不當，求為撤銷改判，為有理由，自應將原判決撤銷改
    判。爰審酌被告有犯罪前科，不知悔改向善，又因細故傷害人，事後又藉詞否認
    犯行，並無悔意，迄未與被害人成立和解，賠償損害及被害人所受傷害之程度等
    一切情狀，量處拘役三十日，同時諭知易科罰金之折算標準。
據上論斷：應依刑事訴訟法第三百六十九條第一項前段，第三百六十四條，第二百九
十九條第一項前段，刑法第二百七十七條第一項，第四十七條，第四十一條第一項前
段，罰金罰鍰提高標準條例第一條前段，第二條判決如主文。
本案經檢察官崔紀鎮到庭執行職務。
中      華      民      國      九十三    年     五     月     二十     日
                                    審判長法官  莊  謙  崇
                                          法官  張  健  河
                                          法官  陳  淑  媛
右正本證明與原本無異。
本件不得上訴。
                                        書記官  林  明  智
中      華      民      國      九十三    年     五     月    二十一    日
